臺灣新竹地方法院民事簡易判決
111年度竹北簡字第490號
原      告  洪督晉  

被      告  許哲明  
上列當事人間損害賠償(交通)事件，本院於民國111年11月24日
辯論終結，判決如下：
　　主　　　文
被告應給付原告新臺幣陸萬柒仟玖佰玖拾參元，及自民國一一一
年六月二十八日起至清償日止，按年息百分之五計算之利息。
原告其餘之訴駁回。
訴訟費用新臺幣壹仟伍佰伍拾元由被告負擔百分之四十七，餘由
原告負擔。
本判決第一項得假執行。
原告其餘假執行之聲請駁回。
　　事實及理由
壹、程序方面：　　
　　本件被告經合法通知，未於最後言詞辯論期日到場，核無民
    事訴訟法第386條各款所列情形，爰依原告聲請，由其一造
    辯論而為判決。　　
貳、實體方面：
一、原告主張：　　
㈠、原告於民國（下同）111年3月20日10時49分許，將其所有車
    牌號碼000-0000號自用小客車（下稱系爭車輛）停放於新竹
    縣湖口鄉中山路3段610巷附近，遭被告駕駛車牌號碼00-000
    0號汽車碰撞，致系爭車輛毀損。依民法第184條第1項前段
    、第191條之2規定起訴，請求系爭車輛因本件車禍事故支出
    之拖吊費用及經估價後之車輛修復費用合計新臺幣（下同）
    143,232元。
㈡、訴之聲明：
　⒈被告應賠償原告143,232元及自起訴狀繕本送達翌日起至清償
    日止，按年利率百分之5計算之利息。
　⒉原告願供擔保，請准宣告假執行。
　⒊訴訟費用由被告負擔。　　
二、被告經合法通知，未於言詞辯論期日到場，亦未提出書狀作
    任何聲明或陳述。
三、本院之判斷：
㈠、原告主張之前開事實，提出新竹縣政府警察局新湖分局湖口
    派出所道路交通事故當事人登記聯單、維修明細表、行車執
    照、電子發票、結帳單為證（本院111年度竹北司調字第209
    號卷《下稱調字卷》第4-11頁），復經本院依職權向新竹縣政
    府警察局新湖分局函調本件車禍事故資料，經該分局以111
    年6月7日竹縣湖警交字第1113005142號函檢送道路交通事故
    現場圖、道路交通事故調查報告表㈠、㈡、道路交通事故當事
    人登記聯單、當事人酒精測定紀錄表、道路交通事故談話紀
    錄表、道路交通事故照片黏貼紀錄表等件（調字卷第13-24
    頁），核閱屬實，而被告已於相當時期受合法通知，於言詞
    辯論期日未到場，亦未提出任何書狀為爭執，堪信原告主張
    之事實為真。
㈡、按因故意或過失，不法侵害他人之權利者，負損害賠償責任
    ；汽車、機車或其他非依軌道行駛之動力車輛，在使用中加
    損害於他人者，駕駛人應賠償因此所生之損害，民法第184
    條第1項前段、第191條之2前段定有明文。駕駛人應注意車
    前狀況及兩車並行之間隔，並隨時採取必要之安全措施，不
    得在道路上蛇行，或以其他危險方式駕車，道路交通安全規
    則第94條第3項分別定有明文。經查，被告於道路交通事故
    談話紀錄表稱：我當時獨自駕駛LW-8009號自小客車，沿中
    山路由富岡往湖口方向行駛。我因為疲勞駕駛，就去撞到對
    面停在路邊的車子，被撞的車主報案，現場沒有移動。我左
    邊車身先磨到前一台白色車，再來左側車頭撞到後面灰色車
    ，車子全毀。我的時速大約70KM/H，現場圖沒有意見。當時
    路況、天候、視線都正常，沒有障礙物、號誌、標誌、標線
    清楚等語(調字卷第18-1頁)，並參酌卷內現場及車損照片，
    兩車確實有碰撞之情形，被告車輛之左前車頭，撞擊系爭車
    輛之左側車頭處，並將系爭車輛推向路邊草叢處，致原告車
    輛左側車頭全毀，兩車車損位置相符（調字卷第20頁），堪
    認被告疲勞駕駛、未注意車前狀況而撞上停放在路旁之系爭
    車輛，而被告駕駛被告車輛時，本應注意車前狀況，並隨時
    採取必要之安全措施，且依當時天候晴、日間自然光線、柏
    油路面乾燥無障礙物、視距良好等情，有道路交通事故調查
    報告表㈠附卷可參（見調字卷第16-1頁），並無不能注意之
    情事，被告仍未注意車前狀況，致撞擊停放在路旁之系爭車
    輛，肇生系爭車禍事故，足徵被告就本件車禍之發生確有過
    失，且系爭車輛之損害與被告之過失行為間，有相當因果關
    係，被告應就本件事故負全部過失之侵權行為損害賠償責任
    。
㈢、原告依侵權行為之法律關係，請求被告負侵權行為損害賠償
    責任，於法有據，應予准許。茲就原告請求各項金額審究如
    下:
　⒈系爭車輛修復費用：
　　按不法毀損他人之物者，被害人得請求賠償其物因毀損所減
    少之價值，民法第196條定有明文。另物被毀損時，被害人
    除得依據民法第196條請求賠償外，並不排除民法第213條至
    第215條之適用，依民法第196條請求賠償物被毀損所減少之
    價額，得以修復費用為估定之標準，但以必要者為限（例如
    ：修理材料以新品換舊品，應予折舊），亦有最高法院77年
    度第9次民事庭會議決議、73年度台上字第1574號民事判決
    意旨可資參照。系爭車輛修復費用依維修明細表、結帳單所
    示，零件費用99,683元、4200元、工資35,750元合計135,43
    3元（調字卷第5-8、11頁），又本院參酌上開維修明細表中
    之修復項目核與系爭車輛受損之情形大致相符，應屬修復系
    爭車輛所必要。惟系爭車輛係於108年6月出廠，有系爭車輛
    行車執照影本在卷可按（調字卷第9頁），審酌汽車自出廠
    時起，即因置放銹化等因素，而漸減其使用及出售之價值，
    因此不同年份出廠之汽車其價值自有不同，則系爭車輛之折
    舊應以年月出廠時起算，雖不知實際出廠之日，惟依民法第
    124條第2項之規定，可推定其為該月15日出廠，是本件以10
    8年6月15日為出廠日期，至系爭事故發生時（即111年3月20
    日）已有2年9月餘，應以2年10月計算，揆之前揭說明，以
    新品換舊品而更換之零件，自應予以折舊，依營利事業所得
    稅查核準則第95條第6項規定：「固定資產提列折舊採用定
    率遞減法者，以1年為計算單位，其使用期間未滿1年者，按
    實際使用之月數相當於全年之比例計算之，不滿1月者，以
    月計」，而依行政院所頒「固定資產耐用年數表」及「固定
    資產折舊表」之規定，小客車之耐用年數為5年，依定率遞
    減法每年折舊千分之369，但其最後1年之折舊額，加歷年折
    舊累計額，其總和不得超過該資產成本額之10分之9。本院
    依前開定率遞減法規定計算系爭車輛更新零件折舊後金額應
    為28,643元（計算方式詳附表所示）。另關於工資35,750元
    無折舊之問題，且該部分之支出係屬修復系爭車輛所必要之
    費用，故系爭車輛之必要修復費用共為64,393元【計算式：
    35,750＋28,643＝64,393】。
  ⒉系爭車輛拖吊費：
    原告主張其於事故發生後支出拖吊費用3,600元部分，業據
    提出電子發票證明聯為憑（調字卷第10頁），堪信為真實，
    而此費用乃原告為拖吊系爭車輛所支出之費用，核屬必要，
    其請求被告予以賠償，應予准許。　　
　⒊從而，原告請求被告賠償拖吊及修復系爭車輛之費用即工資
    、零件費用合計67,993元(計算式：3,600元+64,393元＝67,9
    93元)，應予准許；逾此範圍之請求，尚屬無據，應予駁回
    。
㈣、末按，給付有確定期限者，債務人自期限屆滿時起，負遲延
    責任；給付無確定期限者，債務人於債權人得請求給付時，
    經其催告而未為給付，自受催告時起，負遲延責任；其經債
    權人起訴而送達訴狀，或依督促程序送達支付命令，或為其
    他相類之行為者，與催告有同一之效力。遲延之債務，以支
    付金錢為標的者，債權人得請求依法定利率計算之遲延利息
    、應付利息之債務，其利率未經約定，亦無法律可據者，週
    年利率為百分之5，民法第229條第2項、第233條第1項前段
    及第203條分別定有明文。本件原告之請求，係以支付金錢
    為標的，未約定利率，且給付無確定期限，原告請求自起訴
    狀繕本送達翌日（111年6月17日寄存送達，見調字卷第28頁
    ，依民事訴訟法第138條第2項規定，自寄存之日起，經10日
    即111年6月27日發生效力）即111年6月28日起至清償日止，
    按週年利率百分之5計算之利息，為有理由，應予准許。
㈤、綜上所述，原告依侵權行為損害賠償之法律關係，起訴請求
    被告給付原告67,993元，及自111年6月28日起至清償日止，
    按年息百分之5計算之利息，為有理由，應予准許；逾此範
    圍之請求，為無理由，應予駁回。
四、本件係依民事訴訟法第427條第1項適用簡易訴訟程序所為被
    告部分敗訴之判決，爰依同法第389條第1項第3款之規定，
    就原告勝訴部分，依職權宣告假執行；原告陳明願供擔保聲
    請宣告假執行，尚無必要。至原告敗訴部分，其假執行之聲
    請亦失所附麗，應併予駁回。
五、據上論結，本件原告之訴為一部有理由，一部無理由，依民
    事訴訟法第436條第2項、第385條第1項前段、第79條、第87
    條第1項、第389條第1項第3款，判決如主文。
中　　華　　民　　國　　111 　年　　12　　月　　8 　　日
                  竹北簡易庭法　　　官　林麗玉
以上正本係照原本作成。
如對本判決上訴，須於判決送達後 20 日內向本院提出上訴狀。
如委任律師提起上訴者，應一併繳納上訴審裁判費。
中　　華　　民　　國　　111 　年　　12　　月　　8 　　日
                            書  記  官　郭春慧
　　　　　　　　　　　　　　　　


附表
-----
折舊時間           金額
第1年折舊值        103,883×0.369=38,333
第1年折舊後價值    103,883-38,333=65,550
第2年折舊值        65,550×0.369=24,188
第2年折舊後價值    65,550-24,188=41,362
第3年折舊值        41,362×0.369×(10/12)=12,719
第3年折舊後價值    41,362-12,719=28,643